臺灣臺北地方法院民事判決
110年度重訴字第852號
原      告  合作金庫商業銀行股份有限公司

法定代理人  雷仲達  
訴訟代理人  林蕙雯  
            黃浚祥  
            徐杰聖  
            郭盈婕  
            莊涵予  
被      告  浩亞企業股份有限公司


兼  法  定
代  理  人  張雪芬  





被      告  顏駿羽  

上列當事人間清償借款事件，本院於民國111年4月14日言詞辯論
終結，判決如下：
    主      文
被告應連帶給付原告如附表二所示之金額。
訴訟費用新臺幣伍拾玖萬貳仟貳佰柒拾貳元由被告連帶負擔。
本判決第一項於原告以中央政府建設公債（中央登錄公債）一○
二年度甲類第三期（A02103）為被告供擔保後，得假執行。
    事實及理由
壹、程序方面
一、按當事人得以合意定第一審管轄法院，但以關於由一定法律
    關係而生之訴訟為限，前項合意，應以文書證之，民事訴訟
    法第24條定有明文。本件依兩造所簽訂之授信約定書第13條
    ，合意以本院為第一審管轄法院（見本院卷第19頁、第23頁
    ），故原告向本院提起本件訴訟，核與首揭規定，尚無不合
    ，本院就本件訴訟自有管轄權，合先敘明。
二、訴狀送達後，原告不得將原訴變更或追加他訴。但擴張或減
    縮應受判決事項之聲明者，民事訴訟法第255條第1項第3款
    定有明文。查原告起訴時聲明之請求之金額為附表一（見本
    院卷第73頁），嗣原告於民國111年3月10日以民事補充理由
    狀㈡變更違約金起算日如附表二所示（見本院卷第129頁至第
    131頁），前揭變更核屬縮減應受判決事項之聲明，依前揭
    規定，應予准許。
三、本件被告經合法通知，未於最後言詞辯論期日到場，核無民
    事訴訟法第386條所列各款情形，爰依原告之聲請，由其一
    造辯論而為判決。
貳、實體方面
一、原告主張：被告浩亞企業股份有限公司（下稱浩亞公司）自
    109年7月9日起邀同被告張雪芬、顏駿羽為連帶保證人，與
    原告簽訂授信契約書，並分別向原告借款：⑴新臺幣（下同
    ）500萬元，借款期間為109年7月9日至112年7月9日，利息
    按中華郵政股份有限公司（下稱中華郵政）二年期定期儲金
    機動利率加碼1%，第一年按月機付，第二年開始一年金法二
    月本息攤還，如未按期攤還本息，逾期在六個月以內者，按
    上開利率百分之10，逾期超過六個月者，按上開利率百分之
    20計算之違約金。⑵3900萬元，借款期間為109年8月27日至1
    10年8月27日，利息按原告定儲指數月指標利率加碼1.56%計
    算，每月付息一期，到期日清償本金，如未按期攤還本息，
    逾期在六個月以內者，按上開利率百分之10，逾期超過六個
    月者，按上開利率百分之20計算之違約金。⑶1500萬元，借
    款期間自109年8月27日至110年8月27日，依原告定儲指數月
    指標利率加碼1.76%浮動計息，按月付息，到期還本。⑷日幣
    9,955,472元，授信期間自110年1月5日起至110年7月2日止
    ，按本行外幣牌告利率減碼1.5%計息，到期本息一次攤還。
    ⑸日幣4,992,852元，授信期間自110年2月19日起至110年8月
    18日止，按本行外幣牌告利率減碼1.5%計息，到期本息一次
    攤還。⑹日幣2,035,421元，授信期間自110年3月16日起至11
    0年9月10日止，按本行外幣牌告利率減碼1.5%計息，到期本
    息一次攤還。⑺日幣9,294,948元，授信期間自110年4月23日
    起至110年10月20日止，按本行外幣牌告利率減碼1.5%計息
    ，到期本息一次攤還。⑻日幣838,530元，到期日為110年10
    月8日止，按本行外幣牌告利率減碼1.5%計息，到期本息一
    次攤還。嗣因浩亞公司自110年6月3日起陸續因存款不足退
    票，並於110年6月25日經台灣票據交換所公告為拒絕往來戶
    ，復經原告屢次催討無效，依授信約定書第5條第1、2項，
    及個別商議條款第1條第2項規定，債務視為全部到期，而被
    告張雪芬、顏駿羽為連帶保證人應負擔連帶責任。為此，爰
    依消費借貸、連帶保證之法律關係提起本訴等語。並聲明：
    ⑴如主文第一項所示。⑵願供擔保，請准宣告假執行。
二、被告則均以：對原告主張之金額無意見，但仍有7、8百萬元
    在備償戶內，原告可以查證。
三、經查，原告主張之上開事實，業據提出與其所述相符之授信
    約定書、連帶保證書、借據、本票、授信動用申請書（兼代
    借款憑證）、借款動用申請書、郵政儲金利率表、原告定儲
    指數月指標利率表、原告外幣放款利率表、台灣票據交換所
    授信資料查覆單、催告函暨信封、企業授信綜合額度契約書
    、放款帳務資料查詢單、外幣放款交易明細資料查詢等件為
    證（見本院卷第19頁至第63頁、第131頁至第164頁），且被
    告亦不爭執原告請求之金額，堪信為真實。從而，原告依上
    開契約及連帶保證之法律關係，請求被告連帶給付如主文第
    一項所示之本金及利息、違約金，為有理由，應予准許。至
    被告雖稱尚有7、800萬元在備償戶中，此縱然屬實，亦不影
    響原告本件請求，並此敘明。
四、又本件原告陳明願供擔保，以代釋明，聲請宣告假執行，核
    無不合，爰依民事訴訟法第390條第2項之規定，酌定相當擔
    保金額，予以准許。　
五、訴訟費用之負擔：本件第一審裁判費為59,272元，應由被告
    連帶負擔，爰確定如主文第二項所載。
六、據上論結，本件原告之訴為有理由，依民事訴訟法第385條
    第1項前段、第78條、第85條第2項、第87條第1項、第390條
    第2項，判決如主文。
中　　華　　民　　國　　111 　年　　4 　　月　　21　　日
                  民事第四庭    法　官　陳雯珊
以上正本係照原本作成。　　　　　　　　　
如對本判決上訴，須於判決送達後20日內向本院提出上訴狀。如
委任律師提起上訴者，應一併繳納上訴審裁判費。
中　　華　　民　　國　　111 　年　　4 　　月　　21　　日
                                書記官  周儀婷
附表一：
編號 現欠本金 利息計算期間 年利率 違約金之計算及期間 1 新臺幣500萬元 自110年7月9日起至清償日止 1.845% 自110年8月10日起至清償日止，逾期在六個月以內者，按上開利率百分之10，逾期超過六個月者，按上開利率百分之20計算之違約金 2 新臺幣3900萬元 自110年6月27日起至清償日止 2.4% 自110年7月28日起至清償日止，逾期在六個月以內者，按上開利率百分之10，逾期超過六個月者，按上開利率百分之20計算之違約金 3 新臺幣1500萬元 自110年6月27日起至清償日止 2.6% 自110年7月28日起至清償日止，逾期在六個月以內者，按上開利率百分之10，逾期超過六個月者，按上開利率百分之20計算之違約金 4 日幣9,955,472元 自110年1月5日起至清償日止 1.85% 自110年1月5日起至清償日止，逾期在六個月以內者，按上開利率百分之10，逾期超過六個月者，按上開利率百分之20計算之違約金 5 日幣4,992,852元 自110年2月19日起至清償日止 1.85% 自110年2月19日起至清償日止，逾期在六個月以內者，按上開利率百分之10，逾期超過六個月者，按上開利率百分之20計算之違約金 6 日幣2,035,421元 自110年3月16日起至清償日止 1.85% 自110年3月16日起至清償日止，逾期在六個月以內者，按上開利率百分之10，逾期超過六個月者，按上開利率百分之20計算之違約金 7 日幣9,294,948元 自110年4月23日起至清償日止 1.85% 自110年4月23日起至清償日止，逾期在六個月以內者，按上開利率百分之10，逾期超過六個月者，按上開利率百分之20計算之違約金 8 日幣838,530元 自110年4月12日起至清償日止 1.85% 自110年4月12日起至清償日止，逾期在六個月以內者，按上開利率百分之10，逾期超過六個月者，按上開利率百分之20計算之違約金 
附表二：
編號 現欠本金 利息計算期間 年利率 違約金之計算及期間 1 新臺幣500萬元 自110年7月9日起至清償日止 1.845% 自110年8月10日起至清償日止，逾期在六個月以內者，按上開利率百分之10，逾期超過六個月者，按上開利率百分之20計算之違約金 2 新臺幣3900萬元 自110年6月27日起至清償日止 2.4% 自110年7月28日起至清償日止，逾期在六個月以內者，按上開利率百分之10，逾期超過六個月者，按上開利率百分之20計算之違約金 3 新臺幣1500萬元 自110年6月27日起至清償日止 2.6% 自110年7月28日起至清償日止，逾期在六個月以內者，按上開利率百分之10，逾期超過六個月者，按上開利率百分之20計算之違約金 4 日幣9,955,472元 自110年1月5日起至清償日止 1.85% 自110年2月6日起至清償日止，逾期在六個月以內者，按上開利率百分之10，逾期超過六個月者，按上開利率百分之20計算之違約金 5 日幣4,992,852元 自110年2月19日起至清償日止 1.85% 自110年3月20日起至清償日止，逾期在六個月以內者，按上開利率百分之10，逾期超過六個月者，按上開利率百分之20計算之違約金 6 日幣2,035,421元 自110年3月16日起至清償日止 1.85% 自110年4月17日起至清償日止，逾期在六個月以內者，按上開利率百分之10，逾期超過六個月者，按上開利率百分之20計算之違約金 7 日幣9,294,948元 自110年4月23日起至清償日止 1.85% 自110年5月24日起至清償日止，逾期在六個月以內者，按上開利率百分之10，逾期超過六個月者，按上開利率百分之20計算之違約金 8 日幣838,530元 自110年4月12日起至清償日止 1.85% 自110年5月13日起至清償日止，逾期在六個月以內者，按上開利率百分之10，逾期超過六個月者，按上開利率百分之20計算之違約金